sk-SK: Funkcie dávkovača utierok/ohrievača: Dávkovací mechanizmus; LED indikátor; Zadržiavanie vlhkosti; Vhodný na cestovanie; Funkcia ohrievania utierok; Iné
sv: Detaljer för våtservettshållare/-värmare: Utmatningsmekanism; LED-indikator; Fukthållning; Resevänlig; Torka värmefunktion; Övrigt
tr: Silme dağıtıcısı/ısıtıcı özellikleri: Dağıtım mekanizması; LED gösterge; Nem tutma; Seyahate uygun; Bez ısıtma işlevi; Diğer
cs: Vlastnosti dávkovače/ohřívače utěrek: Dávkovací mechanismus; LED indikátor; Udržování vlhkosti; Cestovní; Funkce vyhřívání otřením; Jiné
hr-HR: Značajke dozatora/grijača maramica: Mehanizam za doziranje; LED indikator; Zadržavanje vlage; Prikladno za putovanja; Funkcija grijanja maramica; Ostalo
es: Características del dispensador/calentador de toallitas: Mecanismo dispensador; Indicador LED; Retención de humedad; Apto para viajes; Función de calefacción de toallitas; Otros
en: Wipe dispenser/warmer features: Dispensing mechanism; LED indicator; Moisture retention; Travel friendly; Wipe heating function; Other
pl: Charakterystyka zasobników i podgrzewaczy do chusteczek: Mechanizm dozujący; Wskaźnik LED; Absorpcja; Przyjazne w podróży; Funkcja wycierania na ciepło; Inne
zh-CN: 湿巾分配器/加热器功能: 分配机构; LED 指示灯; 保湿; 适合旅行用; 湿巾加热功能; 其他
ru: Характеристики диспенсера/подогревателя для салфеток: Механизм дозирования; Светодиодный индикатор; Удержание влаги; Подходит для путешествий; Функция подогрева; Другое
pt-BR: Recursos do dispensador/aquecedor de lenços umedecidos: Mecanismo de distribuição; Indicador de LED; Retenção de umidade; Fácil de viajar; Função de limpeza a quente; Outro
ja: ワイプディスペンサー/ウォーマー機能: 調剤メカニズム; LEDインジケーター; 保湿性; 旅行向け; ワイプヒーター機能; その他
ro-RO: Caracteristicile dozatorului/încălzitorului de șervețele: Mecanism de distribuire; Indicator LED; Menținerea umidității; De voiaj; Funcție de încălzire a șervețelelor; Altele
da: Funktioner for beholder/opvarmer til vaskeklude: Dispenseringsmekanisme; LED-indikator; Fugttilbageholdelse; Rejsevenlig; Aftør-varmefunktion; Andet
lt-LT: Servetėlių dozatoriaus / šildytuvo ypatybės: Dozavimo mechanizmas; LED indikatorius; Drėgmės palaikymas; Tinka keliaujant; Servetėlių šildymo funkcija; Kita
sl-SI: Funkcije razdelilnika/grelca: Dozirni mehanizem; LED indikator; Zadrževanje vlage; Potnikom prijazno; Funkcija gretja brisanja; Drugo
fi: Pyyheannostelijan/-lämmittimen ominaisuudet: Annostelumekanismi; LED-merkkivalo; Kosteudenpidätys; Matkaystävällinen; Kosteuspyyhkeiden lämmitystoiminto; Muu
it: Funzionalità del dispenser/scalda salviette: Meccanismo di erogazione; Indicatore LED; Antiumidità; Adatto per chi viaggia; Funzione di riscaldamento per la pulizia; Altro
pt-PT: Recursos do dispensador/aquecedor de lenços humedecidos: Mecanismo de distribuição; Indicador LED; Retenção de humidade; Adequado para viajar; Função de aquecimento de limpeza; Outro
de: Eigenschaften des Wischtuchspenders/-wärmers: Dosiermechanismus; LED-Anzeige; Feuchtigkeitsspeicherung; Reisefreundlich; Wischtuchbeheizfunktion; Sonstiges
th: คุณลักษณะของเครื่องจ่าย/เครื่องอุ่นทิชชู่เปียก: กลไกการจ่าย; ตัวแสดงสถานะไฟ LED; กักเก็บความชื้น; เหมาะกับการเดินทาง; ฟังก์ชันการให้ความร้อนแผ่นเช็ด; อื่นๆ
vi: Tính năng làm ấm/phân phối khăn lau: Cơ chế phân phối; Đèn báo LED; Giữ ẩm; Phù hợp khi du lịch; Chức năng làm nóng khăn lau; Khác
zh-TW: 濕紙巾盒/加熱器特點: 配發機制; LED 指示燈; 保濕; 適合旅行; 摩擦生熱功能; 其他
hu: Törlőkendő-adagoló/-melegítő jellemzői: Adagolómechanizmus; LED jelző; Nedvesség-visszatartás; Utazásbarát; Törlésifűtés-funkció; Egyéb
el: Χαρακτηριστικά διανομέα/θερμαντήρα υγρών μαντηλιών: Μηχανισμός διανομής; Ένδειξη LED; Κατακράτηση υγρασίας; Φιλικό στα ταξίδια; Λειτουργία θέρμανσης σκουπίσματος; Άλλο
nb: Tørkedispenser-/varmeapparatfunksjoner: Dispensermekanisme; LED-indikator; Fuktighetsbevaring; Reisevennlig; Varmefunksjon for tørking; Annet
nl: Kenmerken van de dispenser/warmer voor doekjes: Doseermechanisme; Led-indicator; Vocht vasthouden; Reisvriendelijk; Verwarmingsfunctie wissen; Andere
ko: 물티슈 디스펜서/워머 기능: 디스펜싱 메커니즘; LED 표시기; 수분 유지; 여행 친화적; 와이프 가열 기능; 기타
fr: Caractéristiques du distributeur/réchauffeur de lingettes: Mécanisme de distribution; Indicateur LED; Rétention d’humidité; Convient aux voyages; Fonction de chauffage par essuyage; Autre
bg-BG: Дозатор за кърпи/нагревател: Механизъм за дозиране; LED индикатор; Задържане на влагата; Удобен за пътуване; Функция за нагряване на кърпата; Други